【裁判字號】    99,交聲,756
【裁判日期】    990329
【裁判案由】    聲明異議
【裁判全文】
臺灣高雄地方法院交通事件裁定         99年度交聲字第756號
原處分機關  高雄市政府交通局
法定代理人  王國材
異  議  人  甲○○○
即受處分人
上列異議人因違反道路交通管理處罰條例案件，對於高雄市政府
交通局民國99年2 月4 日所為之處分（處分案號：高市交裁字第
裁32-BT0000000 號），聲明異議，本院裁定如下：
    主  文
異議駁回。
    理  由
一、原處分意旨略以：異議人即受處分人甲○○○所有車牌號碼
    XWS-305 號重型機車於民國96年12月3 日12時26分許，行經
    高雄市○○○路新航廈出口北上300 公尺機車專用道上，有
    行車速度，超過規定之最高時速20公里未滿40公里之違規，
    依道路交通管理處罰條例第40條規定，處罰鍰新台幣（下同
    ）2000元等節。
二、聲明異議意旨略以：機器腳踏車應屬汽車類，其行車速限應
    比照4 輪以上之車輛，且高雄市○○○路是屬省道17線，將
    機車最高速限規定為時速40公里顯不合理云云，請求撤銷原
    處分。
三、按行車速度，依速限標誌或標線之規定；駕駛人駕駛車輛或
    行人在道路上，應遵守道路交通標誌、標線、號誌之指示、
    警告、禁制規定，並服從執行交通勤務之警察或依法令執行
    指揮交通及交通稽查任務人員之指揮；汽車駕駛人，行車速
    度，超過規定之最高時速，或低於規定之最低時速，除有第
    43條第1 項第2 款情形外，處新臺幣1200元以上2400元以下
    罰鍰，道路交通管理處罰條例第93條第1 項前段、第4 條、
    第40條分別定有明文。
四、經查：
  (一)異議人對於上揭違規地點之速限為時速40公里乙節，並未爭
    執（本院卷第3 頁），且有高雄市政府交通大隊案件查詢明
    細表1 紙在卷可稽（本院卷第8 頁），應堪認定。而本件異
    議人所有車牌號碼XWS-305 號之重型機車於上開時、地之行
    車速度為時速65公里，亦有卷附取締照片1 幀（本院卷第11
    頁）、高雄市政府交通局違反道路交通管理事件裁決書（本
    院卷第4 頁）在卷可稽。
  (二)異議人雖辯稱機器腳踏車既屬汽車類，為何不能與4 輪以上
    之車輛相同速限，及高雄市○○○路新航廈出口北上300 公
    尺處之最高速限規定為時速40公里顯不合理云云。惟查，本
    件取締地點是高雄市○○○路新航廈出口北上機車專用道上
    ，該處行車速度限制為時速40公里，依道路交通管理處罰條
    例第93條第1 項前段規定，異議人自應遵守上述速限規定行
    車，豈異議人所有之上揭重型機車，於前揭時、地仍以時速
    65公里行經該處，其超速違規之事實甚明。至於異議人認該
    處時速限制為40公里是否合理乙節，當應由交通主管機關視
    當地交通流量、環境等因素後綜合考量是否有修改、調整之
    必要，於未依法定程序調整前，任何人仍應遵守前揭速限規
    定行車，以符法旨。故異議人前揭所辯，顯屬卸責之詞，不
    值採信。
五、綜上所述，本件異議人所有之前揭重型機車，確有於前揭時
    、地，行車速度，超過規定之最高時速20公里未滿40公里之
    違規，事證明確，洵堪認定。是原處分機關依道路交通管理
    處罰條例第40條，並無違誤。是本件異議人之異議無理由，
    應予駁回。
據上論斷，應依道路交通案件處理辦法第19條，裁定如主文。
中    華    民    國    99    年     3    月    29    日
                    交通法庭  法  官  曾仁勇
以上正本證明與原本無異。
如不服本裁定應於送達後5日內向本院提出抗告狀。
中    華    民    國    99    年     3    月    29    日
                              書記官  王紀芸

司法院資訊處製作；財團法人民間司法改革基金會備份。
